# 樟树作为固定资产的问题

提问人：jangyanbo 时间：2015-06-26 10:54:21
陈老师好！关于折旧问题向您请教，石斛的种植采用仿野生种植这样的一种方式是需要攀附在樟树上的，那这时的樟树是作为一种生产手段使用的，我认为应作为固定资产核算，但是据了解樟树可以生产百年到千年的时间，石斛的生长寿命一般为 10 年的时间，想向您请教一下樟树作为生产手段作为固定资产核算如何判断预计使用寿命及残值呢（残值的特殊性是因为樟树在任何一个时点要是变卖的话都可能大于当时购买的价格），我觉得可不可以放到其他长期资产核算，并采用成本-减值的计量的方式进行核算比较好。

回答人：chenyiwei
没有接触过这方面的实务问题，但个人理解此时的樟树应符合确认为生产性生物资产的条件？生物资产总是有寿命的，所以总需要计提折旧和摊销，但在测算预计净残值时，可以考虑你所述因素的影响。 请各位有实务操作经验的网友协助，谢谢！